【裁判字號】    99,撤緩,29
【裁判日期】    990720
【裁判案由】    聲請撤銷緩刑
【裁判全文】
臺灣宜蘭地方法院刑事裁定              99年度撤緩字第29號
聲  請  人  臺灣宜蘭地方法院檢察署檢察官
受  刑  人  甲○○
上列聲請人因受刑人犯侵占案件，聲請撤銷緩刑（99年度執聲字
第287號），本院裁定如下：
    主  文
甲○○於本院九十八年度訴字第二七一號刑事判決所受之緩刑宣
告撤銷。
    理  由
一、聲請意旨略以：受刑人甲○○因於民國97年7月29日至同年8
    月1日犯行使偽造私文書及詐欺得利罪，經本院於98年7月28
    日判處有期徒刑2月、2月、2月、2月，應執行有期徒刑6月
    ，如易科罰金，以新臺幣（下同）1千元折算1日，緩刑2年
    ，於98年8月26日確定。詎被告於緩刑前即97年11月4日至98
    年2月26日間，另犯業務侵占、行使偽造私文書及詐欺取財
    等罪，經臺灣臺北地方法院於99年3月31日以98年度易字第
    3243號判決處有期徒刑6月、3月、3月，應執行有期徒刑10
    月，如易科罰金，以1千元折算1日，於99年5月3日確定。茲
    審酌本件受刑人所犯前後數罪間，其法益侵害性質相近，再
    犯之原因均係圖己私利，且情節非經，再另觀本件受刑人自
    92年間某日起至97年3月21日另犯連續行使偽造私文書罪及
    行使偽造私文書43罪，經臺灣臺北地方法院於98年12月28日
    以98年度訴字第1958號判決處有期徒刑1年6月，被告不服提
    起上訴，經臺灣高等法院於99年3月23日以99年度上訴字第4
    41號駁回上訴（尚未確定），足見被告主觀惡性非輕，並有
    反社會性，本院98年度訴字第271號判決原為促使惡性較輕
    微之被告或偶發犯、初犯改過自新而宣告之緩刑，已難收其
    預期之效果，確有執行刑罰之必要，爰依刑事訴訟法第476
    條規定，聲請撤銷其緩刑之宣告等語。
二、按98年6月10日修正公布，98年9月1日施行之刑法施行法第6
    條之1第2項規定：「中華民國九十八年五月十九日刑法修正
    施行前，受緩刑之宣告，九十八年五月十九日修正刑法施行
    後，仍在緩刑期內者，適用九十八年五月十九日修正施行之
    刑法第七十五條及第七十五條之一規定。」；復98年6月10
    日修正公布，98年9月1日施行之刑法第75條之1規定：「受
    緩刑之宣告而有下列情形之一，足認原宣告之緩刑難收其預
    期效果，而有執行刑罰之必要者，得撤銷其宣告：一、緩刑
    前因故意犯他罪，而在緩刑期內受六月以下有期徒刑、拘役
    或罰金之宣告確定者。二、緩刑期內因故意犯他罪，而在緩
    刑期內受六月以下有期徒刑、拘役或罰金之宣告確定者。三
    、緩刑期內因過失更犯罪，而在緩刑期內受有期徒刑之宣告
    確定者。四、違反第七十四條第二項第一款至第八款所定負
    擔情節重大者（第一項）。前條第二項之規定，於前項第一
    款至第三款情形亦適用之（第二項）」。經查本件受刑人因
    行使偽造私文書、詐欺得利罪案件，經本院於98年7月28日
    以98年度訴字第271號判決處有期徒刑2月、2月、2月、2月
    ，應執行有期徒刑6月，如易科罰金，以1千元折算1日，緩
    刑2年，於98年8月26日確定，現仍在緩刑期內，有上揭判決
    及臺灣高等法院被告前案紀錄表在卷可憑。依前開規定，
    本件應適用98年9月1日施行之刑法第75條、第75條之1規定
    ，先予敘明。
三、次按受緩刑之宣告而於緩刑前因故意犯他罪，而在緩刑期內
    受得易科罰金之有期徒刑、拘役或罰金之宣告確定，足認原
    宣告之緩刑難收其預期效果，而有執行刑罰之必要者，得撤
    銷其宣告，此為刑法第75條之1第1項第1款所明定。又緩刑
    宣告是否得撤銷，除須符合刑法第75條之1第1項各款之要件
    外，該條並採裁量撤銷主義，賦予法院撤銷與否之權限，特
    於第一項規定實質要件為「足認原宣告之緩刑難收其預期效
    果，而有執行刑罰之必要」，供作審認之標準。亦即於上揭
    「得」撤銷緩刑之情形，法官應依職權本於合目的性之裁量
    ，妥適審酌被告所犯前後數罪間，關於法益侵害之性質、再
    犯之原因、違反法規範之情節是否重大、被告主觀犯意所顯
    現之惡性及其反社會性等情，是否已使前案原為促使惡性輕
    微之被告或偶發犯、初犯改過自新而宣告之緩刑，已難收其
    實效而定。查本件受刑人因於97年7月29日至同年8月1日犯
    行使偽造私文書、詐欺得利等罪，經本院於98年7月28日判
    決處有期徒刑2月、2月、2月、2月，應執行有期徒刑6月，
    如易科罰金，以1千元折算1日，緩刑2年，於98年8月26日確
    定，惟該受刑人於緩刑前之97年11月4日至98年2月26日間，
    另犯業務侵占、行使偽造私文書及詐欺取財等罪，經臺灣臺
    北地方法院於99年3月31日以98年度易字第3243號判決處有
    期徒刑6月、3月、3月，應執行有期徒刑10月，如易科罰金
    ，以1千元折算1日，於99年5月3日確定，有上開刑事判決及
    臺灣高等法院被告前案紀錄表在卷可稽，是受刑人確於緩刑
    前故意犯他罪，而在緩刑期內受得易科罰金之宣告確定無訛
    。茲審酌受刑人所犯前後兩案之罪質及侵害法益均相同，時
    間亦僅間隔約3個月，且手段相近，再犯之原因皆係為了圖
    己私利，顯見受刑人並非偶發犯，其法治觀念薄弱，自律及
    反省能力不足，違反法規範之情節重大，原宣告之緩刑顯難
    收其預期效果，而有執行刑罰之必要。是本件聲請洵屬有據
    ，應予准許，本件受刑人上開緩刑之宣告應予撤銷。
四、依刑事訴訟法第476條，裁定如主文。
中    華    民    國    99    年    7     月    20    日
                  刑事第三庭  法  官  陳映佐
以上正本證明與原本無異。
如不服本裁定應於送達後5日內向本院提出抗告狀（應附繕本）
。
                              書記官  翁靜儀
中    華    民    國    99    年    7     月    21    日

司法院資訊處製作；財團法人民間司法改革基金會備份。
